臺灣桃園地方法院刑事判決　　　　　　 100年度訴緝字第20號
公　訴　人　臺灣桃園地方法院檢察署檢察官
被　　　告　江明輝
指定辯護人　本院公設辯護人陳瑞明
上列被告因違反槍砲彈藥刀械管制條例案件，經檢察官提起公訴
（98年度偵字第23585 號、99年度偵字第12838 號），本院判決
如下：
    主  文
江明輝未經許可，持有槍枝主要組成零件，處有期徒刑捌月，併
科罰金新臺幣參萬元，罰金如易服勞役，以新臺幣壹仟元折算壹
日。扣案如附表一所示之物，沒收；又未經許可，持有可發射子
彈具有殺傷力之改造手槍，處有期徒刑參年肆月，併科罰金新臺
幣伍萬元，罰金如易服勞役，以新臺幣壹仟元折算壹日。扣案如
附表二所示之物，均沒收。應執行有期徒刑參年拾月，併科罰金
新臺幣捌萬元，罰金如易服勞役，以新臺幣壹仟元折算壹日。扣
案如附表一、附表二所示之物，均沒收。
    事  實
一、江明輝明知可發射子彈具殺傷力之改造手槍、具有殺傷力之
    子彈及主要組成零件，為槍砲彈藥刀械管制條例所管制之違
    禁物品，未經中央主管機關許可，不得無故持有，竟仍基於
    非法持有具殺傷力之改造槍枝及子彈及主要組成零件之犯意
    ：
  (一)於民國98年5 、6 月間某日，在桃園縣桃園市某夜市附近之
    網咖，以新臺幣（下同）6,000 元之代價，向真實姓名年籍
    不詳綽號「紅毛」之成年男子，購買具有殺傷力非制式子彈
    4 顆（共扣案5 顆，其中1 顆不具殺傷力）及主要組成零件
    土造金屬槍管1 枝後，置於實力支配之下而持有。嗣於99年
    4 月28日晚間6 時許，在桃園縣中壢市○○○街46號9 樓之
    1 前為警察盤查，當場扣得上開具殺傷力之非制式子彈4 顆
    及主要組成零件土造金屬槍管1 枝，始悉上情；
  (二)復於購得上開物品後約1 至2 星期之同年6 月間某日，在臺
    灣地區某不詳地點，以15,000元之代價，向真實姓名年籍不
    詳綽號「紅毛」之成年男子，購買仿BERETTA 廠M9型半自動
    手槍製造、換裝土造金屬槍管而成，具有殺傷力之改造手槍
    （槍枝管制編號0000000000，含彈匣1 個）1 枝、具有殺傷
    力之非制式子彈13顆，而非法持有之。嗣於98年10月27日晚
    間10時30分許，在桃園縣桃園市○○路801 號旁之洗車廠，
    為警徵得江明輝同意搜索，當場查扣上開具有殺傷力之改造
    手槍1 枝及非制式子彈13顆等物，始悉上情。
二、案經桃園縣政府警察局桃園分局報告及臺北縣政府警察局移
    請臺灣桃園地方法院檢察署檢察官偵查後提起公訴。
    理  由
壹、程序部分：
    按於第一審辯論終結前，得就與本案相牽連之犯罪或本罪之
    誣告罪，追加起訴。又一人犯數罪者，均為相牽連之案件。
    刑事訴訟法第265 條第1 項；第7 條第1 款分別定有明文。
    又按分別提起之數宗訴訟，其訴訟標的相牽連或得以一訴主
    張者，法院得命合併辯論。命合併辯論之數宗訴訟，得合併
    裁判。民事訴訟法第205 條第1 項、第2 項分別定有明文。
    刑事訴訟辯論程序就此雖無明文，惟自訴訟經濟之觀點，在
    不損及被告之權益下，自得類推適用之。查本件被告江明輝
    之犯行經檢察官分別提起公訴，經本院分案分別以本院100
    年度重訴緝字第3 號、100 年度訴緝字第20號案件審理。依
    前述規定及說明，自得合併審判及合併辯論，當亦得合併判
    決。本院於審判期日，於當事人均表同意下，諭知合併審理
    及合併辯論，自亦得合併判決，核先敘明。
貳、證據能力部分：
一、按被告之自白，非出於強暴、脅迫、利誘、詐欺、疲勞訊問
    、違法羈押或其他不正之方法，且與事實相符者，得為證據
    。被告陳述其自白係出於不正之方法者，應先於其他事證而
    為調查。該自白如係經檢察官提出者，法院應命檢察官就自
    白之出於自由意志，指出證明之方法。刑事訴訟法第156 條
    第1 項、第3 項分別定有明文。查被告江明輝於準備程序、
    審判期日對於檢察官所提出其警詢、偵查訊問筆錄之證據能
    力均不爭執，本院亦查無明顯事證足認司法警察、檢察官於
    製作該等筆錄時，有對被告施以法所禁止之不正方法等情事
    ，是被告審判外之不利己之陳述筆錄係出於其任意性所製作
    ，具證據能力。
二、次按被告以外之人於審判外之言詞或書面陳述，除法律有規
    定者外，不得作為證據，刑事訴訟法第159 條第1 項定有明
    文；又按法院或檢察官得囑託醫院、學校或其他相當之機關
    、團體為鑑定，或審查他人之鑑定，並準用第203 條至第20
    6 條之1 之規定（不包括第202 條囑託個人鑑定時應命鑑定
    人於鑑定前具結之規定），而鑑定之經過及其結果，應命鑑
    定人以言詞或書面報告，刑事訴訟法第208 條第1 項前段及
    第206 條第1 項亦有明定。另現行刑事訴訟法關於鑑定之規
    定，除選任自然人充當鑑定人外，另設有囑託機關鑑定制度
    。依刑事訴訟法第198 條、第208 條之規定，不論鑑定人或
    鑑定機關、團體，固均應由法院、審判長、受命法官或檢察
    官視具體個案之需要而為選任、囑託，並依同法第206 條之
    規定，提出言詞或書面報告，始符合同法第159 條第1 項所
    定得作為證據之「法律有規定」之情形，否則所為之鑑定，
    仍屬傳聞證據。然於司法警察機關調查中之案件，為因應實
    務上，或因量大、或有急迫之現實需求，併例行性當然有鑑
    定之必要者，例如毒品之種類與成分、尿液之毒品反應，或
    者槍、彈有無殺傷力等鑑定，基於檢察一體原則，得由該管
    檢察長對於轄區內之案件，以事前概括選任鑑定人或囑託鑑
    定機關、團體之方式，俾便轄區內之司法警察官、司法警察
    對於調查中之此類案件，得即時送請先前已選任之鑑定人或
    囑託之鑑定機關、團體實施鑑定，以求時效（見法務部92
    年9 月1 日法檢字第０九二００三五０八三號函參照，刊載
    於法務部公報第312 期）。是此種由檢察機關概括選任鑑定
    人或概括囑託鑑定機關、團體，再轉知司法警察官、司法警
    察於調查犯罪時參考辦理之作為，法無明文禁止，係為因應
    現行刑事訴訟法增訂傳聞法則及其例外規定之實務運作而為
    ；且此種由司法警察官、司法警察依檢察官所概括選任之鑑
    定人或囑託鑑定機關、團體所為之鑑定結果，與檢察官選任
    或囑託為鑑定者，性質上並無差異，應同具有證據能力。查
    本案查扣之具殺傷力改造手槍（槍枝管制編號0000000000）
    1 枝，經送請臺北縣政府警察局初步檢視、內政部警政署刑
    事警察局鑑定後，所出具之臺北縣政府警察局槍枝初步檢視
    報告表、98年11月25日刑鑑字第0980151917號鑑定書；及扣
    案具殺傷力非制式子彈13顆、4 顆、主要組成零件土造金屬
    槍管1 枝等物，經送請內政部警政署刑事警察局鑑定後，由
    該局出具之99年5 月25日刑鑑字第0990062361號鑑定書，均
    為實施鑑定之人員依專業知識經驗陳述其判斷意見，自屬刑
    事訴訟法第159 條第1 項所指例外情形，且上開鑑定書內均
    已具體載明鑑定方法（即以檢視法、性能檢驗法、試射法）
    及其結果，已符合鑑定報告書之法定記載要件，自均具有證
    據能力。
三、次查卷附之刑案現場照片及查扣證物照片等照片，均係屬機
    械性紀錄特徵，也就是認識對象的是攝影、照相鏡頭，透過
    鏡頭形成的畫面映寫入膠卷或特定儲存設備內（如記憶卡）
    ，然後還原於照相紙上，故攝影、照相中不含有人的供述要
    素，且在現實情形與作為傳達結果的照片，其內容上的一致
    性是透過機械的正確性來加以保障的，在攝影、照相中並不
    存在人對現實情形的知覺、記憶，在表現時經常可能發生的
    錯誤（如知覺的不準確、記憶隨時間推移而發生的變化、遺
    忘），故照片當然是非供述證據，並無傳聞法則之適用，惟
    上開照片既係透過機械拍攝後沖印所得，且與本案犯罪事實
    具有關聯性，而被告江明輝及指定辯護人對於卷內所附之上
    揭各該照片亦均未表示異議，主張係執法人員違法取得，經
    查又無不得作為證據之事由，依法自得作為證據，而有證據
    能力。
四、再本件扣案物，因均非屬供述證據而無傳聞法則之適用，復
    係由員警依法定程序合法所扣得，且與本案犯罪事實具有關
    聯性，而被告江明輝及其指定辯護人於本院審理時對於警員
    查扣之過程亦均未表示異議，主張係執法人員違法取得，經
    查又無不得作為證據之事由，依法自得作為證據，而有證據
    能力。
五、末查本判決所引用各項證據（含傳聞證據、非傳聞證據及符
    合法定傳聞法則例外之證據），檢察官、被告江明輝及辯護
    人於本院審判程序時，均就證據能力表示無意見，且於本院
    言詞辯論終結前，對於卷附具有傳聞證據性質之證據，既均
    已知其情，而未聲明異議，本院認該具有傳聞證據性質之證
    據，亦無任何違法取證之不適當情形，以之作為證據使用係
    屬適當，自均具有證據能力。
參、實體部分：
一、訊據被告江明輝就上揭未經許可非法持有槍枝主要組成零件
    土造金屬槍管、具殺傷力非制式子彈，以及未經許可非法持
    有具有殺傷力改造手槍、具殺傷力非制式子彈等事實，迭於
    警詢、偵查及本院審理中（見98年度偵字第23585 號卷第11
    頁至第12頁、第75頁、第173 頁至第174 頁、99年度偵字第
    12838 號卷第32頁、本院98年度重訴字第83號卷第46頁反面
    、100 年度訴緝字第20號第17頁、第30頁）均坦承不諱，並
    有扣案改造手槍1 枝、非制式子彈13顆、4 顆、土造金屬槍
    管1 枝等物可資佐證，而(一)上揭為警查獲扣案之具有殺傷力
    改造手槍1 枝、子彈13顆經送內政部警政署刑事警察局以檢
    視法、性能檢驗法及試射法鑑定結果認：送鑑手槍1 枝（槍
    枝管制編號0000000000），認係改造手槍，由仿BERETTA 廠
    M9型半自動手槍製造之槍枝，換裝土造金屬槍管而成，擊發
    功能正常，可供擊發適用子彈使用、送鑑子彈13顆，認均係
    非制式子彈，由金屬彈殼組合直徑9.1 ±0.5mm 金屬彈頭而
    成，採樣4 顆試射，可擊發，認均具有殺傷力等情，有內政
    部警政署刑事警察局98年11月25日刑鑑字第0980151917號鑑
    驗書（見98年度偵字第23585 號卷第157 頁至第160 頁反面
    ）1 份在卷可稽；(二)上開為警查獲扣案之子彈5 顆、槍管1
    枝經送內政部警政署刑事警察局以檢視法、試射法鑑定結果
    認：送鑑子彈5 顆，認均係非制式子彈，由金屬彈殼組合直
    徑8.9 ±0.5mm 金屬彈頭而成，採樣2 顆試射：1 顆，可擊
    發，認具殺傷力；1 顆，無法擊發，認不具殺傷力、送鑑槍
    管1 枝，認係土造金屬槍管，且該土造金屬槍管係內政部公
    告之槍砲主要組成零件等情，有內政部警政署刑事警察局99
    年5 月25日刑鑑字第0990062361號鑑定書、內政部99年8 月
    3 日內授警字第0990871539號函暨檢附之公告（見99年度偵
    字第12838 號卷第37頁至第38頁、本院99年度審訴字第1278
    號卷第20頁至第21頁）各1 份在卷可稽；(三)另上揭(二)送驗未
    試射子彈3 顆，再送請內政部警政署刑事警察局鑑定結果認
    ：送鑑未試射子彈3 顆，均經試射，可擊發，認均具殺傷力
    等情，亦有內政部警政署刑事警察局100 年5 月2 日刑鑑字
    第1000047622號函（見本院100 年度訴緝字第20號卷第23頁
    ）1 份在卷可佐，復有臺北縣政府警察局刑事警察大隊搜索
    、扣押筆錄、扣押物品目錄表、臺北縣政府警察局槍枝初步
    鑑識報告表、桃園縣政府警察局桃園分局扣押筆錄、扣押物
    目錄表、查獲現場及扣案槍彈照片等附卷可參，足認被告前
    揭具任意性自白與事實相符，應堪採信。本案事證明確，被
    告犯行洵堪認定，應予依法論科。
二、按槍砲彈藥刀械管制條例所稱「持有」，指就槍械執持占有
    而言，行為人主觀上須對槍械有執持占有之意思，客觀上有
    足以顯示實現其占有物上權利之行為，亦即必須行為人對該
    物有支配之意思，並實際上已將之移入自己事實上得為支配
    之狀態，即足當之（最高法院98年臺上字第854 號判決意指
    參照）。準此，被告江明輝買受上開槍枝主要組成零件土造
    金屬槍管1 枝、具殺傷力非制式子彈4 顆（共5 顆，其中1
    顆，經測試不具殺傷力），又買受上開具殺傷力改造手槍1
    枝、具殺傷力非制式子彈13顆，乃係為自己持有改造手槍、
    子彈、槍枝主要組成零件，非為他人受寄代藏。是核被告江
    明輝所為，係犯槍砲彈藥刀械管制條例第8 條第4 項之未經
    許可持有可發射子彈具有殺傷力之改造手槍罪、同條例第12
    條第4 項之未經許可持有具殺傷力之非制式子彈罪、同條例
    第13條第4 項（起訴書誤載為第1 項，應予更正）之未經許
    可持有槍枝之主要組成零件罪，以及同條例第12條第4 項之
    未經許可持有具殺傷力之非制式子彈罪。另被告未經許可持
    有槍枝主要組成零件土造金屬槍管、非制式具殺傷力子彈，
    以及持有具殺傷力改造手槍、非制式具殺傷力子彈等行為，
    其持有之繼續，為行為之繼續，亦即一經持有上揭改造手槍
    、非制式子彈及土造金屬槍管，犯罪即成立，其犯罪之完結
    須繼續至持有行為終了時為止，被告上開2 次購買槍枝主要
    零件及子彈、購買改造槍枝及子彈之犯行，應分別均論為一
    罪，不得割裂。
三、檢察官就犯罪事實欄一、(二)所載之犯行，原起訴被告江明輝
    係犯槍砲彈藥刀械管制條例第8 條第1 項之未經許可製造其
    他可發射子彈具有殺傷力之改造槍枝、同條例第12條第4 項
    之未經許可持有子彈罪，且認上開2 罪間，犯意各別，罪名
    互殊，應予分論併罰，容有誤會。惟既經公訴檢察官於本院
    審理中當庭更正被告江明輝係犯槍砲彈藥刀械管制條例第8
    條第4 項之未經許可持有可發射子彈具有殺傷力之改造手槍
    罪、同條例第12條第4 項之未經許可持有子彈罪（見99年度
    蒞字第897 號補充理由書），基於檢察一體原則，本院自應
    就更正後之論罪科刑法條予以審究，而無庸變更起訴法條，
    附此敘明。
四、又被告江明輝於98年5 、6 月間，向真實姓名年籍不詳綽號
    「紅毛」之成年男子同時買受非制式具殺傷力子彈4 顆、槍
    枝主要組成零件土造金屬槍管1 枝，係以一持有行為觸犯前
    述槍砲彈藥刀械管制條例第12條第4 項、第13條第4 項之罪
    ，為想像競合犯，應依刑法第55條前段規定，從一重之槍砲
    彈藥刀械管制條例第13條第4 項之未經許可持有槍枝主要組
    成零件罪處斷（起訴書誤載為第同條例第12條4 項，應予更
    正）；復於98年6 月間，向真實姓名年籍不詳綽號「紅毛」
    之成年男子同時買受具殺傷力改造手槍1 枝（槍枝管制編號
    0000000000）及非制式具殺傷力子彈13顆，係以一持有行為
    觸犯前述同條例第8 條第4 項、第12條第4 項之罪，為想像
    競合犯，應依刑法第55條前段規定，從一重之槍砲彈藥刀械
    管制條例第8 條第4 項之未經許可持有可發射子彈具殺傷力
    之改造手槍罪處斷。
五、再被告江明輝所犯上開未經許可持有槍枝主要組成零件罪、
    未經許可持有可發射子彈具殺傷力之改造手槍罪，犯意各別
    ，行為互殊，應予分論併罰。
六、爰審酌具有殺傷力之改造手槍、非制式子彈、槍枝主要組成
    零件均屬高度危險之物品，非經主管機關許可不得擅自持有
    ，以維社會大眾安全，被告江明輝竟未經許可持有之，對人
    身安全及社會治安均造成潛在危害，惟念其未實際取出使用
    、對社會尚未造成實際損害，暨其犯後始終坦認犯行，態度
    良好，並考量持有具殺傷力槍枝、子彈之數量、持有時間長
    短，及其犯罪之動機、目的、手段、素行、生活狀況、智識
    程度等一切情狀，分別量處如主文所示之刑，並定其應執行
    之刑及就罰金部分諭知易服勞役之折算標準，以示懲儆。
七、沒收、不沒收部分：
  (一)扣案如附表一所示之土造金屬槍管，經鑑定後係屬公告之槍
    砲主要組成零件一節，已如上述，自屬違禁物無訛，爰併依
    刑法第38條第1 項第1 款之規定，不問屬於犯人與否，宣告
    沒收之。
  (二)扣案如附表二所示之物，經鑑定認係由仿BERETTA 廠M9型半
    自動手槍製造，換裝土造金屬槍管而成，具殺傷力之改造手
    槍（槍枝管制編號0000000000，含彈匣1 個）；由金屬彈殼
    組合直徑9.1 ±0.5mm 金屬彈頭而成，具殺傷力之非制式子
    彈，均屬違禁物，有上揭內政部警政署刑事警察局鑑定書在
    卷可查，應依刑法第38條第1 項第1 款之規定，不問屬於犯
    人與否，併予宣告沒收之。
  (三)扣案如附表三所示之非制式子彈，經供鑑定試射，原雖具殺
    傷力而屬違禁物，然因已擊發致火藥燃燒殆盡，其他部分亦
    裂解為彈頭與彈殼，不具有子彈之完整結構，失去其效能，
    已無殺傷力，是上開扣案非制式子彈，均非違禁物，爰不為
    沒收之諭知。
  (四)至扣案如附表四所示之物，無證據證明係供被告犯罪所用或
    所得之物，且與被告本案持有槍枝、子彈及槍砲主要組成零
    件犯行無直接關係，又均非違禁物，爰均不為沒收之諭知，
    附此敘明。
據上論斷，應依刑事訴訟法第299 條第1 項前段，槍砲彈藥刀械
管制條例第8 條第4 項、第12條第4 項、第13條第4 項，刑法第
11條前段、第55條、第51條第5 款、第7 款、第42條第3 項前段
、第38條第1 項第1 款，判決如主文。
本案經檢察官王齡梓到庭執行職務。
中    華    民    國    100   年    5    月    31    日
                  刑事第五庭  審判長法  官  潘政宏
                                    法  官  石蕙慈
                                    法  官  張詠惠
以上正本證明與原本無異。
如不服本判決應於收受判決後10日內向本院提出上訴書狀，並應
敘述具體理由。其未敘述上訴理由者，應於上訴期間屆滿後20日
內向本院補提理由書( 均須按他造當事人之人數附繕本) 「切勿
逕送上級法院」。
                                    書記官  陳亭竹
中    華    民    國   100    年    6     月    1     日
附錄本案論罪科刑之法條：
槍砲彈藥刀械管制條例第8條：
未經許可，製造、販賣或運輸鋼筆槍、瓦斯槍、麻醉槍、獵槍、
空氣槍或第4 條第1 項第1 款所定其他可發射金屬或子彈具有殺
傷力之各式槍砲者，處無期徒刑或5 年以上有期徒刑，併科新臺
幣1 千萬元以下罰金。
未經許可，轉讓、出租或出借前項所列槍枝者，處5 年以上有期
徒刑，併科新臺幣1 千萬元以下罰金。
意圖供自己或他人犯罪之用，而犯前二項之罪者，處無期徒刑或
7 年以上有期徒刑，併科新臺幣1 千萬元以下罰金。
未經許可，持有、寄藏或意圖販賣而陳列第1 項所列槍枝者，處
3 年以上10年以下有期徒刑，併科新臺幣7 百萬元以下罰金。
第 1 項至第 3 項之未遂犯罰之。
犯第1 項、第2 項或第4 項有關空氣槍之罪，其情節輕微者，得
減輕其刑。
槍砲彈藥刀械管制條例第12條：
未經許可，製造、販賣或運輸子彈者，處1 年以上7 年以下有期
徒刑，併科新台幣500 萬元以下罰金。
未經許可，轉讓、出租或出借子彈者，處6 月以上5 年以下有期
徒刑，併科新台幣300 萬元以下罰金。
意圖供自己或他人犯罪之用，而犯前二項之罪者，處3 年以上10
年以下有期徒刑，併科新台幣700 萬元以下罰金。
未經許可，持有、寄藏或意圖販賣而陳列子彈者，處5 年以下有
期徒刑，併科新台幣300 萬元以下罰金。
第 1 項至第 3 項之未遂犯罰之。
槍砲彈藥刀械管制條例第13條：
未經許可，製造、販賣或運輸槍砲、彈藥之主要組成零件者，處
 3 年以上10 年以下有期徒刑，併科新台幣 700 萬元以下罰金
。
未經許可，轉讓、出租或出借前項零件者，處1 年以上7 年以下
有期徒刑，併科新台幣500 萬元以下罰金。
意圖供自己或他人犯罪之用，而犯前2 項之罪者，處5 年以上有
期徒刑，併科新台幣1000萬元以下罰金。
未經許可，持有、寄藏或意圖販賣而陳列第1 項所列零件者，處
6 月以上5 年以下有期徒刑，併科新台幣300 萬元以下罰金。
第 1 項至第 3 項之未遂犯罰之。
附表一
┌──┬───────┬──┬───────┬───────┐
│編號│扣  案  物  品│數量│  認 定 結 果 │  備      註  │
├──┼───────┼──┼───────┼───────┤
│ 1. │土造金屬槍管  │1 枝│認係屬公告之槍│內政部中華民國│
│    │              │    │砲主要組成零件│86 年11 月24日│
│    │              │    │              │台（86內警字第│
│    │              │    │              │0000000 號）公│
│    │              │    │              │告槍砲、彈藥主│
│    │              │    │              │要主成零件種類│
└──┴───────┴──┴───────┴───────┘
附表二
┌──┬──────────────┬──┬────────┐
│編號│  扣    案     物     品    │數量│   備      註   │
├──┼──────────────┼──┼────────┤
│ 1. │認係改造手槍，由仿BERETTA 廠│1 支│擊發功能正常，可│
│    │M9型半自動手槍製造之槍枝，換│    │供擊發適用子彈使│
│    │裝土造金屬槍管而成（槍枝管制│    │用，具殺傷力。  │
│    │編號0000000000，含彈匣1 個）│    │                │
├──┼──────────────┼──┼────────┤
│ 2. │均非制式子彈，由金屬彈殼組合│9 顆│可擊發，認具殺傷│
│    │直徑9.1 ±0.5mm 金屬彈頭而成│    │力。            │
└──┴──────────────┴──┴────────┘
附表三
┌──┬──────────────┬──┬────────┐
│編號│   扣   案     物     品    │數量│   備      註   │
├──┼──────────────┼──┼────────┤
│ 1. │均非制式子彈，由金屬彈殼組合│1 顆│原具殺傷力，經試│
│    │直徑8.9 ±0.5mm 金屬彈頭而成│    │射後，已不具子彈│
│    │                            │    │之完整結構，而喪│
│    │                            │    │失子彈作用與性質│
│    │                            │    │，非違禁物。    │
├──┼──────────────┼──┼────────┤
│ 2. │均非制式子彈，由金屬彈殼組合│3 顆│原具殺傷力，經試│
│    │直徑8.9 ±0.5mm 金屬彈頭而成│    │射後，已不具子彈│
│    │                            │    │之完整結構，而喪│
│    │                            │    │失子彈作用與性質│
│    │                            │    │，非違禁物。    │
├──┼──────────────┼──┼────────┤
│ 3. │均非制式子彈，由金屬彈殼組合│4 顆│原具殺傷力，經試│
│    │直徑9.1 ±0.5mm 金屬彈頭而成│    │射後，已不具子彈│
│    │                            │    │之完整結構，而喪│
│    │                            │    │失子彈作用與性質│
│    │                            │    │，非違禁物。    │
└──┴──────────────┴──┴────────┘
附表四
┌──┬─────────┬──┬───┐
│編號│扣案物品名稱      │數量│所有人│
├──┼─────────┼──┼───┤
│ 1. │萬立夾（含螺帽）  │1 組│江明輝│
├──┼─────────┼──┼───┤
│ 2. │磨石              │1 個│江明輝│
├──┼─────────┼──┼───┤
│ 3. │砂輪軸            │2 個│江明輝│
├──┼─────────┼──┼───┤
│ 4. │挫刀              │6 把│江明輝│
├──┼─────────┼──┼───┤
│ 5. │彈簧              │16個│江明輝│
├──┼─────────┼──┼───┤
│ 6. │斜嘴鉗            │1 把│江明輝│
├──┼─────────┼──┼───┤
│ 7. │老虎鉗            │2 把│江明輝│
├──┼─────────┼──┼───┤
│ 8. │螺絲起子          │1 組│江明輝│
├──┼─────────┼──┼───┤
│ 9. │螺絲起子          │1 盒│江明輝│
├──┼─────────┼──┼───┤
│ 10 │榔頭              │1 把│江明輝│
├──┼─────────┼──┼───┤
│ 11 │鐵夾              │1 個│江明輝│
├──┼─────────┼──┼───┤
│ 12 │刷子              │1 把│江明輝│
├──┼─────────┼──┼───┤
│ 13 │斜口刀            │1 把│江明輝│
├──┼─────────┼──┼───┤
│ 14 │三秒膠            │1 個│江明輝│
├──┼─────────┼──┼───┤
│ 15 │砂紙              │2 張│江明輝│
├──┼─────────┼──┼───┤
│ 16 │底火（火藥）      │1 個│江明輝│
├──┼─────────┼──┼───┤
│ 17 │釘槍火藥          │16個│江明輝│
├──┼─────────┼──┼───┤
│ 18 │螺帽              │5 個│江明輝│
├──┼─────────┼──┼───┤
│ 19 │彈簧（3x5）       │9 個│江明輝│
├──┼─────────┼──┼───┤
│ 20 │彈簧（3x8）       │9 個│江明輝│
├──┼─────────┼──┼───┤
│ 21 │彈簧（3x10）      │9 個│江明輝│
└──┴─────────┴──┴───┘